# 请教陈版，开发阶段支出资本化问题

提问人：yuc14 时间：2017-06-21 14:31:04
陈老师，开发阶段什么样的支出才能资本化？准则中提到要同时满足 5 个条件才可以资本化，不过像通信费、差旅费这种费用，用这5 个条件并没有办法做出判断。还请陈版指点。谢谢！

回答人：chenyiwei
赞同楼上意见。可参考《瑞华研究 2010 ～ 2016 汇编》之“问题1-2-1（研究开发支出资本化／费用化判断的一般分析思路）”。

提问人：yuc14 时间：2017-06-29 16:53:08
谢谢！是不是可以这样理解：研发项目进入开发阶段后，必要支出资本化，非必要支出费用化？

回答人：chenyiwei
不是。进入开发阶段后，还要谨慎评估进入资本化阶段的开始时点，不是说开发阶段的所有“必要”支出均可以资本化。